臺灣桃園地方法院刑事判決　　　　　　　　　　　　九十三年度訴字第一五八號
　　公　訴　人　臺灣桃園地方法院檢察署檢察官
　　被　　　告　甲○○　男　三.
　　　　　　　　乙○○
右列被告因搶奪案件，經檢察官提起公訴（九十三年度偵字第七四二一號），被告於
本院準備程序進行中，就被訴事實均為有罪之陳述，經本院告知簡式審判程序意旨，
並聽取公訴人及被告之意見後，本院合議庭裁定依簡式審判程序審理，本院判決如左
：
    主  文
甲○○共同意圖為自己不法之所有，而搶奪他人之動產，累犯，處有期徒刑壹年貳月
。
乙○○共同意圖為自己不法之所有，而搶奪他人之動產，累犯，處有期徒刑拾月。
    事  實
一、甲○○有麻藥、妨害公務、贓物等前科，復因偽造文書、贓物及毒品等案件，分
    別經本院八十八年度訴字第一一四三號、八十九年度易字第一七七號、八十九年
    度訴字第三○○號判處有期徒刑八月、四月、十月（施用第一級毒品部分九月、
    施用第二級毒品部分四月，應執行有期徒刑十月）確定，上開三案並經本院九十
    年度聲字第五四二號裁定應執行有期徒刑一年十月確定，於民國九十年十二月二
    十五日入監執行，迄九十二年九月二十四日縮刑執行完畢；又其前因搶奪案件，
    經臺灣高等法院九十二年度上訴字第八二六號判處有期徒刑四年八月，該案嗣經
    最高法院九十二年度台上字第五七七一號判決上訴駁回而確定，甲○○目前即因
    該搶奪案件而於監所服刑中。乙○○前因煙毒等案件，經本院八十五年度訴字第
    五四一號判處應執行有期徒刑三年四月確定，於八十五年十二月三日入監執行，
    至八十七年九月二十二日假釋出獄，迄八十八年十一月二日假釋期滿，假釋未經
    撤銷，所餘刑期已以執行論。
二、詎其二人仍不知悔改，復共同基於意圖為自己不法所有之犯意聯絡，於九十三年
    四月二十三日晚間八時許，由甲○○騎乘其向不知情之友人所借得車號不詳之深
    色機車搭載乙○○，二人為掩人耳目均頭戴安全帽，甲○○並身著雨衣，騎車行
    經桃園縣中壢市○○○街四十五號前，見丙○○手持米色手提包一只（內有信用
    卡六張、提款卡二張、
    該處，甲○○即騎乘機車靠近丙○○身旁，後座之乙○○則趁丙○○、劉亞欣不
    備之際，徒手搶奪上開米色手提包，得手後迅速騎車駛離現場，丙○○與劉亞欣
    發現手提包遭搶，大叫搶劫，丙○○隨即攔下騎機車行經該處之不詳騎士，並搭
    乘該機車在後追趕，嗣約十分鐘後，甲○○、乙○○騎乘機車在桃園縣中壢市○○路與中正路口等候紅燈之際，丙○○趕至並當場逮捕坐在機車後座之乙○○，
    且追回遭搶奪之米色手提包，惟甲○○見狀卻加速逃離現場，嗣經警方依乙○○
    之供述，始查知上情。
三、案經桃園縣警察局中壢分局報請臺灣桃園地方法院檢察署檢察官偵查起訴。
    理  由
一、右揭共同搶奪之犯罪事實，業據被告甲○○、乙○○於警詢、偵查及本院審理時
    坦承不諱（見偵卷第五、六、三四、三五、七四、七五、八一頁），核與被害人
    丙○○、劉亞欣於警詢及偵查時陳述之情節相符（見偵卷第一三、一四、六五、
    六六頁），並有丙○○於遭搶後立即自被告乙○○手中追回之米色手提包及其內
    財物之照片及贓物領據各一紙在卷可稽（見偵卷第二二、一九頁），足認被告前
    開自白與事實相符，而堪以採信。本件事證明確，被告所為共同搶奪之犯行，洵
    堪認定。
二、核被告二人所為，均係犯刑法第三百二十五條第一項之普通搶奪罪。被告二人具
    有犯意聯絡及行為分擔，為共同正犯。被告甲○○前因偽造文書、贓物及毒品等
    案件，分別經本院八十八年度訴字第一一四三號、八十九年度易字第一七七號、
    八十九年度訴字第三○○號判處有期徒刑八月、四月、十月（施用第一級毒品部
    分九月、施用第二級毒品部分四月，應執行有期徒刑十月）確定，上開三案並經
    本院九十年度聲字第五四二號裁定應執行有期徒刑一年十月確定，於九十年十二
    月二十五日入監執行，迄九十二年九月二十四日縮刑執行完畢；被告乙○○前因
    煙毒等案件，經本院八十五年度訴字第五四一號判處應執行有期徒刑三年四月確
    定，於八十五年十二月三日入監執行，至八十七年九月二十二日假釋出獄，迄八
    十八年十一月二日假釋期滿，假釋未經撤銷，所餘刑期已以執行論，此有臺灣高
    等法院被告全國前案紀綠表在卷可稽，其二人前受有期徒刑執行完畢，於五年內
    再犯本件最重本刑為有期徒刑以上之罪，為累犯，均應依刑法第四十七條之規定
    加重其刑。爰審酌被告甲○○、乙○○分別有事實欄一所載之前科，被告甲○○
    現更因搶奪罪而於監所服刑中，足見被告二人素行不良，且無悔改之意，並參酌
    被告二人之犯罪手段及所造成之損害暨事後坦承犯行之態度等一切情狀，分別量
    處如主文所示之刑，以示懲戒。
據上論斷，應依刑事訴訟法第二百七十三條之一第一項、第二百九十九條第一項前段
，刑法第二十八條、第三百二十五條第一項、第四十七條，判決如主文。
本案經檢察官林秀敏到庭執行職務。
中　　　華　　　民　　　國　　　九十三　　　年　　 八 　　月　　  二　　日
                                臺灣桃園地方法院刑事第八庭
                                    法　官　吳為平
右正本證明與原本無異。
如不服本判決，應於送達後十日內，向本院提出上訴狀。
                                    書記官　陳玉芬
中　　　華　　　民　　　國　　　九十三　　　年　　 八 　　月　　  二　　日
附錄論罪科刑法條：
中華民國刑法第三百二十五條第一項
意圖為自己或第三人不法之所有，而搶奪他人之動產者，處六月以上五年以下有期徒
刑。
